臺灣苗栗地方法院刑事判決
110年度交易字第135號
公  訴  人  臺灣苗栗地方檢察署檢察官
被      告  詹鎮遠



上列被告因公共危險案件，經檢察官提起公訴 （110年度偵字第
1791號），被告於本院準備程序中，就被訴之事實為有罪之陳述
，經本院告知其簡式審判程序之旨，並聽取當事人之意見，改依
簡式審判程序審理後，檢察官聲請改依協商程序而為判決，本院
判決如下：
    主  文
詹鎮遠駕駛動力交通工具而吐氣所含酒精濃度達每公升零點二五
毫克以上，累犯，處有期徒刑陸月，如易科罰金，以新臺幣壹仟
元折算壹日。
    事實及理由
一、詹鎮遠於民國109年10月18日19時許，在苗栗縣○○市○○路000
    號星光大道KTV飲用啤酒後，於吐氣所含酒精濃度值已達每
    公升0.25毫克以上之際，仍於同日19時30分許，駕駛車牌號
    碼0000-00號自用小客車上路。嗣於同日20時51分許，途經
    苗栗縣○○鎮○○路000號前，因不勝酒力失控自撞由黃大洲所
    停放於該處路邊之車牌號碼00-0000號自用小貨車，經警到
    場處理，並對詹鎮遠施以吐氣酒精濃度試測，於同日21時14
    分許，測得其吐氣所含酒精濃度達每公升0.30毫克而查獲。
二、證據：除補充「被告詹鎮遠於本院審理中之自白」作為證據
    外，餘均引用起訴書之記載（如附件）。
三、應適用之法條：刑事訴訟法第273 條之1 第1 項、第455 條
    之2 第1 項、第455 條之4 第2 項、第455 條之8 、第454
    條第2 項，刑法第185 條之3 第1 項第1 款、第47條第1項
    、第41條第1 項前段，刑法施行法第1 條之1 第1 項。
四、附記事項：
　　被告前於107年間，因公共危險案件，經本院分別以107年度
    苗簡字第362號、107年度苗交簡字第888號判決判處有期徒
    刑3月、2月，上開案件再經本院以107年度聲字第1341號裁
    定應執行有期徒刑4月確定，於108年1月21日易科罰金執行
    完畢等情，有臺灣高等法院被告前案紀錄表1 份在卷可參，
    其於受有期徒刑執行完畢後，5 年以內故意再犯本案有期徒
    刑以上之罪，為累犯，考量前案之徒刑執行並無顯著成效，
    對於刑罰之反應力薄弱，適用累犯規定予以加重，不致生被
    告所受之刑罰超過其應負擔罪責，導致其人身自由因此遭受
    過苛之侵害，而有不符憲法罪刑相當原則，進而牴觸憲法第
    23條比例原則情形，爰依刑法第47條第1 項規定加重其刑。
五、本判決除有刑事訴訟法第455 條之4 第1 項第1 款、第2 款
    、第4 款、第6 款、第7 款所定情形之一，或違反同條第2
    項規定者外，不得上訴。如有前述例外得上訴之情形，又不
    服本件判決，得自判決送達後20日內，向本院提出上訴書狀
    併附理由，上訴於第二審法院。
本案經檢察官廖倪凰提起公訴，檢察官楊景琇到庭執行職務。
中　　華　　民　　國　　110 　年　　8 　　月　　19　　日
                  刑事第四庭    法  官  郭世顏
以上正本證明與原本無異。
本判決除有刑事訴訟法第455 條之4 第1 項第1 款、第2 款、第
4 款、第6 款、第7 款所定情形之一，或違反同條第2項規定者
外，不得上訴。如有前述例外得上訴之情形，又不服本件判決，
得自判決送達後20日內，向本院提出上訴書狀併附理由，上訴於
第二審法院。
                                書記官  呂  彧  
中　　華　　民　　國　　110 　年　　8 　　月　　19　　日

附記論罪之法條全文：
刑法第185條之3
駕駛動力交通工具而有下列情形之一者，處2 年以下有期徒刑，
得併科20萬元以下罰金：
一、吐氣所含酒精濃度達每公升零點二五毫克或血液中酒精濃度
    達百分之零點零五以上。
二、有前款以外之其他情事足認服用酒類或其他相類之物，致不
    能安全駕駛。
三、服用毒品、麻醉藥品或其他相類之物，致不能安全駕駛。
因而致人於死者，處3 年以上10年以下有期徒刑；致重傷者，處
1 年以上7 年以下有期徒刑。
曾犯本條或陸海空軍刑法第五十四條之罪，經有罪判決確定或經
緩起訴處分確定，於5 年內再犯第一項之罪因而致人於死者，處
無期徒刑或5 年以上有期徒刑；致重傷者，處3 年以上10年以下
有期徒刑。

附件： 　　　
臺灣苗栗地方檢察署檢察官起訴書
                                     110年度偵字第1791號
　　被　　　告　詹鎮遠　
上列被告因公共危險案件，業經偵查終結，認應提起公訴，茲將
犯罪事實及證據並所犯法條分敘如下：
　　　　犯罪事實
一、詹鎮遠前因酒後駕車之公共危險案件，經臺灣苗栗地方法院
    分別以107年度苗交簡字第362號、第888號判處有期徒刑3月
    、2月確定，並定應執行有期徒刑4月確定，於民國108年1月
    21日徒刑易科罰金執行完畢出監。詎仍不知悔改，於109年1
    0月18日19時許，在苗栗縣○○市○○路000號星光大道KTV飲用
    啤酒後，仍於同日19時30分許，駕駛車牌號碼0000-00號自
    用小客車上路。嗣於同日20時51分許，途經苗栗縣○○鎮○○路
    000號前，因不勝酒力失控自撞由黃大洲所停放於該處路邊
    之車牌號碼00-000號自用小貨車，經警到場處理，並對詹鎮
    遠施以吐氣酒精濃度試測，於同日21時14分許，測得其吐氣
    所含酒精濃度達每公升0.30毫克而查獲。
二、案經苗栗縣警察局竹南分局報告偵辦。
　　　　證據並所犯法條
一、證據清單及待證事實：
編號 　　證　據　名　稱 　　待　證　事　實 (一) 被告詹鎮遠於警詢及偵查中之自白 坦承全部犯罪事實 (二) 證人黃大洲於警詢之證述 證明證人黃大洲之車牌號碼00-0000號自用小貨車於上揭時地遭被告駕車撞擊之事實。 (三) 酒精測定紀錄表、財團法人工業技術研究院呼氣酒精測試器檢定合格證書、苗栗縣警察局舉發違反道路交通管理事件通知單 證明被告酒後駕車，其吐氣所含酒精濃度達每公升0.30毫克之事實。 (四) 道路交通事故現場圖、道路交通事故調查報告表㈠㈡、道路交通事故照片黏貼紀錄表、車輛詳細資料報表及路口監視錄影光碟等 證明被告酒後駕車肇事之事實。 
二、核被告所為，係犯刑法第185條之3第1項第1款之公共危險罪
    嫌。又被告曾受有如犯罪事實欄所載之有期徒刑之執行完畢
    ，有刑案資料查註紀錄表1份在卷可參，其於5年內故意再犯
    本件有期徒刑以上之罪，為累犯，請酌情量刑。
三、依刑事訴訟法第251條第1項提起公訴。
　  此　致
臺灣苗栗地方法院
中　　華　　民　　國　 110　　年　　4 　　月　　26　　日
　　　　　　　　　　　　　　　檢　察　官　廖　倪　凰　
本件正本證明與原本無異　　　　　　　　　　　　　　　　　
中　　華　　民　　國　 110　　年　　4 　　月　　30　　日
                              書　記　官  林  咨  研
附錄本案所犯法條全文
中華民國刑法第185條之3
駕駛動力交通工具而有下列情形之一者，處 2 年以下有期徒刑
，得併科 20 萬元以下罰金：
一、吐氣所含酒精濃度達每公升零點二五毫克或血液中酒精濃度
    達百分之零點零五以上。
二、有前款以外之其他情事足認服用酒類或其他相類之物，致不
    能安全駕駛。
三、服用毒品、麻醉藥品或其他相類之物，致不能安全駕駛。
因而致人於死者，處 3 年以上 10 年以下有期徒刑；致重傷者
，處 1 年以上 7 年以下有期徒刑。
曾犯本條或陸海空軍刑法第 54 條之罪，經有罪判決確定或經緩
起訴處分確定，於五年內再犯第 1 項之罪因而致人於死者，處
無期徒刑或 5 年以上有期徒刑；致重傷者，處 3 年以上 10 年
以下有期徒刑。